【裁判字號】    92,訴,669
【裁判日期】    920418
【裁判案由】    槍砲彈藥刀械管制
【裁判全文】
臺灣板橋地方法院刑事判決                          九十二年度訴字第六六九號
    公  訴  人  臺灣板橋地方法院檢察署檢察官
    被      告  甲○○
右列被告因槍砲彈藥刀械管制案件，經檢察官提起公訴（九十二年度偵字第四八一號
），本院判決如左：
    主  文
甲○○未經許可持有可發射子彈具有殺傷力之改造手槍，累犯，處有期徒刑壹年肆月
，併科罰金新臺幣拾萬元，罰金如易服勞役，以新臺幣玖佰元即銀元佰元折算壹日
。
扣案仿ＢＥＲＥＴＴＡ廠八四型半自動型改造手槍壹枝（槍枝管制編號000000
0000號）、子彈壹顆沒收。
    事  實
一、甲○○曾犯肅清煙毒條例之罪，經本院判處有期徒刑三年，自民國八十三年二月
    四日起入監服刑，八十四年五月十一日假釋出監（未執行部分一年十一月十九日
    ）。八十六年間甲○○又因偽造文書罪，經本院判處有期徒刑四月；另因妨害自
    由罪，經本院判處有期徒刑三月；及因違反麻醉藥品管理條例之罪，經本院判處
    有期徒刑六月，另經裁判撤銷假釋，而自八十六年七月十八日起，入監執行殘刑
    一年十一月十九日、八十八年七月七日接續執行有期徒刑三月、八十八年九月十
    三日接續執行有期徒刑四月、八十九年一月十三日接續執行有期徒刑六月，合併
    計算於八十八年八月十七日縮短刑期假釋出監，至八十九年五月十日假釋期滿執
    行完畢。詎甲○○不知悔改，明知未經許可不得持有具有殺傷力可發射子彈之改
    造玩具手槍、子彈，竟於九十一年十二月十六日八時許，在其位於臺北縣板橋市
    ○○路九十六號首府旅館前，自真實姓名年籍不詳綽號「阿呆」之成年男子處，
    收受可發射子彈具有殺傷力之仿ＢＥＲＥＴＴＡ廠八四型半自動手槍製造之玩具
    手槍換裝土造金屬槍管而製成之改造手槍一支（槍枝管制編號：0000000
    000號）及改造子彈二顆，而無故持有上開手槍、子彈，至首府旅館七五八號
    房內。嗣於同日晚間八時許，為警當場查獲，並扣得上開改造手槍一支及改造子
    彈二顆。
二、案經臺北縣政府警察局新店分局報請臺灣板橋地方法院檢察署檢察官偵查起訴。
    理  由
一、訊據被告甲○○對其於右揭時、地持有上揭槍枝之犯行坦承不諱，且有其持有之
    改造玩具手槍一枝及子彈二顆扣案，詳列有扣押物品清單及攝製照片二禎等可資
    佐證；而上開手槍、子彈經送內政部警政署刑事警察局鑑驗，認係仿ＢＥＲＥＴ
    ＴＡ廠八四型半自動型手槍外型更換土造金屬槍管改造之玩具手槍，可供擊發子
    彈使用，具有殺傷力，扣案之子彈經取樣一顆試射，具殺傷力，有該局九十二年
    一月二十八日刑鑑字第○九一○三三四四五一號鑑驗通知書附卷可稽，此外，證
    人林俊怡、林佳瑩復證述被告持槍、彈經警搜索查獲之情節明確，本案事證已明
    ，被告犯行堪以認定，應依法論處。
二、核被告所為，係犯槍砲彈藥刀械管制條例第十一條第四項之未經許可持有其他可
    發射子彈具有殺傷力之各式槍砲罪、同法第十二條第四項之未經許可持有子彈罪
    。被告以一持有行為，同時持有槍枝及子彈，觸犯二罪，為想像競合，應從一重
    之未經許可持有其他可發射子彈具有殺傷力之各式槍砲罪處斷。又被告曾犯肅清
    煙毒條例之罪，經本院判處有期徒刑三年，自八十三年二月四日起入監服刑，八
    十四年五月十一日假釋出監（未執行部分一年十一月十九日），八十六年間被告
    又因偽造文書罪，經本院判處有期徒刑四月；另因妨害自由罪，經本院判處有期
    徒刑三月；及因違反麻醉藥品管理條例之罪，經本院判處有期徒刑六月，另經裁
    判撤銷假釋，而自八十六年七月十八日起，入監執行殘刑一年十一月十九日、八
    十八年七月七日接續執行有期徒刑三月、八十八年九月十三日接續執行有期徒刑
    四月、八十九年一月十三日接續執行有期徒刑六月，合併計算於八十八年八月十
    七日縮短刑期假釋出監，至八十九年五月十日假釋期滿執行完畢，有臺灣高等法
    院被告全國前案紀錄表在卷為據，其於有期徒刑執行完畢後之五年以內，再犯有
    期徒刑以上之本罪，為累犯，應依法加重其刑。爰審酌被告本次犯行出於一時無
    知，犯罪動機單純，並無任何擁槍自重或強脅滋事等目的，且酌其生活情狀、犯
    罪手段、所生危害等一切情狀，量處如主文所示之刑，並就罰金刑部分諭知易服
    勞役之折算標準。至於扣案改造改造手槍一枝係違禁物，應依法宣告沒收；鑑定
    後所剩之扣案子彈一顆，亦屬違禁物，應宣告沒收，另一顆子彈經試射後，業已
    失其效能而無殺傷力，不另宣付沒收，附此敘明。
據上論斷，應依刑事訴訟法第二百九十九條第一項前段、槍砲彈藥刀械管制條例第十
一條第四項、第十二條第四項、刑法第十一條前段、第五十五條、第四十七條、第四
十二條第二項、第三十八條第一項第一款，罰金罰鍰提高標準條例第二條，現行法規
所定貨幣單位折算新臺幣條例第二條，判決如主文。
本案經檢察官簡美慧到庭執行職務。
中      華      民      國    九十二    年      四      月     十八     日
                              臺灣板橋地方法院刑事第六庭
                                      法  官  林漢強
右正本證明與原本無異。
如不服本判決應於送達後十日內向本院提出上訴狀。
                                      書記官  黃大千
中      華      民      國    九十二    年      四      月     十八     日
附錄本案所犯法條全文
槍砲彈藥刀械管制條例第十一條
未經許可，製造、販賣或運輸第四條第一項第一款所稱其他可發射金屬或子彈具有殺
傷力之各式槍砲者，處五年以上有期徒刑，併科新臺幣一千萬元以下罰金。
未經許可，轉讓、出租或出借前項所列槍砲者，處三年以上十年以下有期徒刑，併科
新臺幣七百萬元以下罰金。
意圖供自己或他人犯罪之用，而犯前二項之罪者，處無期徒刑或七年以上有期徒刑，
併科新臺幣一千萬元以下罰金。
未經許可，持有、寄藏或意圖販賣而陳列第一項所列槍砲者，處一年以上七年以下有
期徒刑，併科新臺幣七百萬元以下罰金。
第一項至第三項之未遂犯罰之。
槍砲彈藥刀械管制條例第十二條
未經許可，製造、販賣或運輸子彈者，處一年以上七年以下有期徒刑，併科新台幣五
百萬元以下罰金。
未經許可，轉讓、出租或出借子彈者，處六月以上五年以下有期徒刑，併科新台幣三
百萬元以下罰金。
意圖供自己或他人犯罪之用，而犯前二項之罪者，處三年以上十年以下有期徒刑，併
科新台幣七百萬元以下罰金。
未經許可，持有、寄藏或意圖販賣而陳列子彈者，處五年以下有期徒刑，併科新台幣
三百萬元以下罰金。
第一項至第三項之未遂犯罰之。


司法院資訊處製作；財團法人民間司法改革基金會備份。
